【裁判字號】    89,訴,2885
【裁判日期】    900104
【裁判案由】    毒品危害防制條例
【裁判全文】
臺灣臺中地方法院刑事判決                        八十九年度訴字第二八八五號
    公  訴  人  台灣台中地方法院檢察署檢察官
    被      告  甲○○
右列被告因毒品危害防制條例案件，經檢察官提起公訴（八十九年度毒偵字第二一九
一、二八七九、五一四四、五六六一號），本院判決如左：
    主  文
甲○○連續施用第一級毒品，累犯，處有期徒刑捌月。扣案之海洛因陸包（毛重共一
九．二公克）沒收銷燬之。又連續施用第二級毒品，累犯，處有期徒刑壹年。扣案之
安非他命壹包（毛重０．六公克）沒收銷燬之。有期徒刑部分應執行有期徒刑壹年陸
月。
    事  實
一、甲○○於民國八十五年間因違反麻醉藥品管理條例案件，經法院判處有期徒刑六
    月確定，於八十七年七月一日假釋期滿而執行完畢，又因施用毒品案件，經本院
    裁定送觀察、勒戒後，認無繼續施用毒品之傾向，由台灣台中地方法院檢察署檢
    察官於八十七年七月二日以八十七年度偵字第一二０九五不起訴處分。復因施用
    第二級毒品安非他命案件，經本院於八十八年九月二十日判處有期徒刑八月，於
    八十八年十一月十六日確定，並裁定強制戒治。惟其又基於概括犯意，分別自八
    十九年二月初起至八十九年八月二十二日止，及自八十九年七月初起至八十九年
    八月十九日止，在台中縣太平市○○路三二一號及三六四號等處，將海洛因摻入
    香煙之方式，連續施用第一級毒品海洛因多次，及將安非他命置於吸食器內，於
    其下以火燒烤生煙之方式，連續施用第二級毒品安非他命多次，平均每二日施用
    一支滲海洛之香煙，一日施用安非他命一次。嗣分別於八十九年二月十一日十七
    時三十分許，在台中市○○路一七六之五號三樓之二十九前為警查獲，八十九年
    二月十五日經臺灣台中地方法院檢察署觀護人定期採尿送檢驗而發現上情，八十
    九年五月十八日零時四十五分許，在彰化市○○路與南郭路口為警查獲，八十九
    年八月二十二日二十二時十五分許，在台中縣豐原市○○路二八五號前為警查獲
    ，並扣得海洛因六包（毛重共一九．二公克）及安非他命一包（毛重０．六公克
    ）。
二、案分別經台中市警察局移送、臺灣台中地方法院檢察署觀護人簽請、彰化縣警察
    局彰化分局報請臺灣彰化地方法院檢察署檢察官呈請臺灣高等法院台中分院檢察
    署檢察官核轉及台中市警察局第一分局報請臺灣臺中地方法院檢察署檢察官偵查
    起訴。
    理  由
一、訊據被告甲○○坦承於右揭時地施用海洛因犯行，惟否認有何施用安非他命行為
    ，辯稱：伊並未施用安非他命云云，經查右揭事實，業據被告於偵訊時坦承不諱
    ，又被告於八十九年二月十一日為警查獲時採尿送驗、八十九年二月十五日觀護
    人採尿送驗及八十九年五月十八日為警查獲時採尿送驗結果，均呈甲基安非他命
    陽性反應，有台中市衛生局煙毒尿液檢驗成績書、財團法人生物技術開發中心濫
    用藥物檢驗認證實驗室濫用藥物尿液檢測報告、彰化縣衛生局煙毒尿液檢驗成績
    書附卷可稽，復有海洛因六包（毛重共一九．二公克）及安非他命一包（毛重０
    ．六公克）扣案可證，上開扣案之毒品確係海洛因，亦有法務部調查局鑑定通知
    書在卷可憑，又被告前因施用毒品案件，經本院裁定送觀察、勒戒後，認無繼續
    施用毒品之傾向，由台灣台中地方法院檢察署檢察官於八十七年七月二日以八十
    七年度偵字第一二０九五不起訴處分，復因施用第二級毒品安非他命案件，經本
    院判處有期徒刑八月，於八十八年十一月十六日確定，有處分書、臺灣台中地方
    法院檢察署刑案資料查註紀錄表及臺灣高等法院被告全國前案紀錄表附卷可按，
    是被告前開所辯，係卸責之詞，其三犯施用毒品犯行，堪予認定。
二、核被告所為，係犯毒品危害防制條例第十條第一、二項之施用第一級、第二級毒
    品罪。被告施用毒品海洛因、安非他命前後持有之低度行為應為施用之高度行為
    所吸收，不另論罪。被告先後多次施用海洛因及安非他命行為，均時間緊接，犯
    罪構成要件相同，顯係基於概括犯意反覆為之，均為連續犯，均應論以一罪，並
    加重其刑。所犯二罪間，犯意各別，行為互殊，應分論併罰。又被告於八十五年
    間因違反麻醉藥品管理條例案件，經法院判處有期徒刑六月確定，於八十七年七
    月一日假釋期滿而執行完畢，有臺灣臺中地方法院檢察署刑案資料查註紀錄表附
    卷可參，其於五年之內，再犯有期徒刑以上之本案各罪，為累犯，各應依法加重
    其刑，並遞加之。爰審酌被告素行不佳，經觀察、勒戒及強制戒治，猶不能革除
    施用毒品之惡習，無視政府對毒品之禁令，惟施用毒品係自我傷害之行為等一切
    情狀，各量處如主文所示之刑，並定其應執行之刑。扣案之海洛因六包（毛重共
    一九．二公克）及安非他命一包（毛重０．六公克），均為毒品，不論何人所有
    ，均應依法宣告沒收銷燬之。
據上論斷，應依刑事訴訟法第二百九十九條第一項前段，毒品危害防制條例第十條第
一項、第二項、第十八條第一項前段、第二十條第三項，刑法第十一條前段、第五十
六條、第四十七條、第五十一條第五款，判決如主文。
中      華      民      國      九十      年      一      月      四    日
                                        法  官  林郁婷
右正本證明與原本無異。
如不服本判決，應於送達後十日內向本院提出上訴狀 （須附繕本） ，上訴於台灣高
等法院台中分院。
                                        書記官
中      華      民      國      九十      年      一      月      四    日
附錄論罪科刑法條
毒品危害防制條例第十條
施用第一級毒品者，處六月以上五年以下有期徒刑。
施用第二級毒品者，處三年以下有期徒刑。


司法院資訊處製作；財團法人民間司法改革基金會備份。
